最  高  行  政  法  院  裁  定
111年度抗字第128號
抗  告  人  甲○○                                 
法定代理人  陳俞志              
上列抗告人因與相對人內政部間聲請停止執行事件，對於中華民
國111年4月8日臺北高等行政法院111年度停字第18號裁定，提起
抗告，本院裁定如下︰
　　主  文
抗告駁回。
抗告訴訟費用由抗告人負擔。
　　理  由
一、按抗告法院認抗告為不合法或無理由者，應為駁回抗告之裁
    定。
二、本件原裁定以：
　　本件抗告人(民國000年0月00日生) 聲請事項為停止相對人
    「1110306-各類人士來臺限制一覽表（0307起適用）」之執
    行，而該聲請停止執行之標的係相對人111年3月7日公告之
    各類人士來臺限制一覽表，然核其性質並非行政處分，抗告
    人對非行政處分聲請停止執行，顯於法不合，即與行政訴訟
    法第116條第2項前段所定之要件不合，應予駁回。
三、抗告意旨略謂：
　㈠相對人於法律上有應作為之義務且期限已到，而持續故意枉
    法瀆職不作為之「決定」，及據此所作成1.110年11月6日一
    般處分【1101106-各類人士來臺限制一覽表（1106起適用）
    】、2.110年12月3日一般處分【0000000-各類人士來臺限制
    一覽表（1203起適用）】、3.111年1月4日一般處分【11101
    04-各類人士來臺限制一覽表（0104起適用）】、4.111年1
    月12日一般處分【1110112-各類人士來臺限制一覽表（0112
    起適用）】、5.111年3月7日一般處分【1110307-各類人士
    來臺限制一覽表（0307起適用）】，有牴觸兒童權利公約施
    行法及行政基本原則、憲法明顯區隔原則等違法情形。且相
    對人怠職之決定導致反覆作成枉法處分持續不當執行，將疫
    情問題「恣意」無線上綱並據以限縮臺灣籍兒童與其非臺灣
    籍親生母親「家庭團聚」，故意忽略「兒童是權利主體」之
    基本憲政價值，有違反「法律保留原則」、「比例原則」之
    虞，且未考慮兒童最佳利益，將造成抗告人親子團聚權、家
    庭權、人格權、受撫育權等無法律依據「特別犧牲」並具難
    於回復之損害。
　㈡且依司法院釋字第423號解釋、行政法院26年判字第54號判例
    、52年判字第173號判例意旨，均說明應就行政行為之實質
    審認行政處分之存在，不因其用語、名稱或記載形式而有異
    。故行政處分不以須有行政處分字眼的文書之形式，才稱為
    行政處分，凡是只要文書上，有足以表示處分之意思者，不
    因其採何種用語、名稱或記載形式，即屬行政處分書。
四、本院查：
　㈠按行政訴訟法第116條第3項規定：「於行政訴訟起訴前，如
    原處分或決定之執行將發生難於回復之損害，且有急迫情事
    者，行政法院亦得依受處分人或訴願人之聲請，裁定停止執
    行。但於公益有重大影響者，不在此限。」再則，停止執行
    係在停止行政處分或訴願決定之效力、處分或決定之執行或
    程序之續行（行政訴訟法第116條第5項參照），故聲請人聲
    請停止執行之對象，若非行政處分時，即與法定要件不符。
　㈡經查，由「各類人士來臺限制一覽表」之公告內容可知，係
    針對大陸人士來臺資格及應檢附2日內COVID-19核酸檢驗陰
    性報告、遵守強化入境檢疫措施等為抽象性之列載說明，此
    為因應新冠肺炎(COVID-19)疫情，依國際疫情隨時滾動調整
    之外籍人士入境管制措施。故上開公告性質，乃抽象性之規
    定，而非為針對具體事件所為之決定或其他公權力措施而對
    外直接發生法律效果之單方行政行為，也非針對依一般性特
    徵可得確定範圍之多數人所為，並非行政處分(含一般處分)
    ，無從據以聲請停止執行。從而，原裁定駁回抗告人之聲請
    ，核無違誤。本件抗告難認有理由，應予駁回。
五、據上論結，本件抗告為無理由。依行政訴訟法第104條、民
    事訴訟法第95條、第78條，裁定如主文。
中　　華　　民　　國　　111　 年　   5　  月　  19    日
                    最高行政法院第二庭
                        審判長法官　帥  嘉  寶  
                              法官　林  玫  君 
                              法官　李  玉  卿
　　　　　　　　　　　　　　　法官  洪  慕  芳
　                            法官　鄭  小  康
　　　　　　　　　　　　　　　 
以  上  正  本  證  明  與  原  本  無  異
中　　華　　民　　國　　111　 年　   5　  月　  19    日
                              書記官　徐  子  嵐